臺灣臺北地方法院刑事判決　　　　　 96年度交簡上字第217號
上　訴　人　臺灣臺北地方法院檢察署檢察官
被　　　告　甲○○
上列上訴人因被告公共危險案件，不服本院臺北簡易庭九十六年
度北交簡字第一七九二號中華民國九十六年七月十三日第一審刑
事簡易判決（聲請簡易判決處刑案號：臺灣臺北地方法院檢察署
九十六年度偵字第八二一八號），提起上訴，本院管轄第二審之
合議庭判決如下
    主    文
原判決撤銷。
甲○○服用酒類，不能安全駕駛動力交通工具而駕駛，處罰金新
臺幣伍萬陸仟元，如易服勞役，以新臺幣壹仟元折算壹日，減為
罰金新臺幣貳萬捌仟元，如易服勞役，以新臺幣壹仟元折算壹日
。
    犯罪事實
一、甲○○自民國九十六年三月二十九日晚上九時許起至同日晚
    上十時許止，在桃園縣大竹路附近某工地內，與同事共同飲
    用啤酒約四、五瓶後，明知其已因服用酒類達不能安全駕駛
    動力交通工具之程度，竟旋即駕駛車牌號碼四三九九—ＦＭ
    號自用小貨車自上開工地出發，沿國道一號公路北向行駛，
    欲返回其位在基隆市○○區○○路六號住處。嗣於同日晚上
    十一時十分許，行經臺北市○○區○道一號公路北向汐五高
    架段二十二點九公里處，因行駛車速達每小時一百三十三公
    里為警攔檢，發覺其對員警指揮反應遲緩，駕駛判斷力顯然
    欠佳，出入車門困難，顯然無法正常操控駕駛，且於測試及
    詢問過程，有呆滯木僵之情事，並於同日晚上十一時十九分
    許，當場對甲○○施予呼氣酒精濃度檢測，測得其呼氣所含
    酒精濃度達每公升零點六毫克，始悉上情。
二、案經內政部警政署國道公路警察局第一警察隊報請臺灣臺北
    地方法院檢察署檢察官聲請簡易判決處刑。
    理    由
壹、證據能力部分：
    按被告以外之人於審判外之言詞或書面陳述，除法律有規定
    者外，不得作為證據，刑事訴訟法第一百五十九條第一項定
    有明文。次按被告以外之人於審判外之陳述，雖不符前四條
    之規定，而經當事人於審判程序同意做為證據，法院審酌該
    言詞陳述或書面陳述作成時之情況，認為適當者，亦得為證
    據。當事人、代理人或辯護人於法院調查證據時，知有刑事
    訴訟法第一百五十九條第一項不得為證據之情形，而未於言
    詞辯論終結前聲明異議者，視為有前項之同意，同法第一百
    五十九條之五規定甚明。經查，本院認定犯罪事實所憑之證
    據，其中部分屬傳聞證據，檢察官及被告甲○○均未於本院
    言詞辯論終結前聲明異議，本院審酌該等言詞或書面陳述作
    成之情況，並無非出於任意性或不正取供，或違法或不當情
    事，且客觀上亦無不可信之情況，堪認為適當，依刑事訴訟
    法第一百五十九條之五第二項規定，均得作為證據，先予敘
    明。
貳、實體部分：
  一、前揭事實，業據被告於警詢、偵查及本院審理時坦承不諱
      ，並有酒精濃度測試單、刑法第一百八十五條之三案件測
      試觀察紀錄表及內政部警政署國道公路警察局舉發違反道
      路交通管理事件通知單各一紙在卷可佐，足徵被告任意性
      自白與事實相符，應堪採信。次按刑法第一百八十五條之
      三所規定服用酒類，不能安全駕駛動力交通工具而駕駛者
      ，應負刑事責任，揆其立法目的本在藉抽象危險犯之犯罪
      構成要件，以嚇阻酒後駕車者對道路交通安全之危害，而
      所謂不能安全駕駛之認定，並無一定之數值可供界定，而
      係由法院以一般社會通念之客觀標準，足生公共危險時即
      足；次按行為人飲酒後如其呼氣酒精濃度達於每公升零點
      五毫克時，即有反應較慢、感覺降低及影響駕駛之中毒症
      狀，業據行政院國軍退除役官兵輔導委員會臺北榮民總醫
      院八十八年八月五日（八八）北總內字第二六八六八號函
      示明確。本件被告於前揭時間、地點，與同事共同飲用酒
      類後，猶駕駛自用小貨車返家，行經臺北市○○區○道一
      號公路北向汐五高架段二十二點九公里處，因行駛車速達
      每小時一百三十三公里為警攔檢，發覺其對員警指揮反應
      遲緩，駕駛判斷力顯然欠佳，出入車門困難，顯然無法正
      常操控駕駛，且於測試及詢問過程，有呆滯木僵之情事，
      並測得其呼氣所含酒精濃度達每公升零點六毫克，已如前
      述，其呼氣所含酒精濃度達每公升零點六毫克，有反應較
      慢、感覺降低、影響駕駛等輕度到中度中毒症狀，顯然已
      達不能安全駕駛動力交通工具而仍然駕駛。綜上所述，本
      件事證明確，被告犯行堪以認定，應依法論科。
  二、核被告所為，係犯刑法第一百八十五條之三服用酒類不能
      安全駕駛動力交通工具而駕駛罪。原審予以論罪科刑，判
      處被告罰金新臺幣五萬六千元，如易服勞役，以新臺幣一
      千元折算一日，固非無見，惟查被告行為後，中華民國九
      十六年罪犯減刑條例業於九十六年七月四日公布，於同年
      月十六日施行。本件被告犯罪時間在九十六年四月二十四
      日前，所犯合於中華民國九十六年罪犯減刑條例之減刑條
      件，應依法減其宣告刑二分之一，原判決未及適用減刑，
      顯有未合。檢察官以原判決未依中華民國九十六年罪犯減
      刑條例減其宣告刑為由，提起上訴，為有理由，自應由本
      院予以撤銷改判。爰審酌被告前未曾犯罪受有刑之宣告，
      素行尚稱良好，明知酒醉不得駕駛汽車上路，竟於服用酒
      類，呼氣所含酒精濃度高達每公升零點六毫克，已不能安
      全駕駛後，猶貿然駕駛汽車上路，然犯罪後坦承犯行，態
      度尚佳等一切情狀，爰量處如主文第二項所示之刑，併諭
      知易服勞役之折算標準。查被告係於九十六年三月二十九
      日犯本件公共危險犯行，所犯合於中華民國九十六年罪犯
      減刑條例之減刑條件，應依該條例第二條第一項第三款之
      規定減其宣告刑二分之一，併諭知易服勞役折算之標準。
據上論斷，應依刑事訴訟法第四百五十五條之一第一項、第三項
、第三百六十九條第一項前段、第三百六十四條、第二百九十九
條第一項前段，刑法第一百八十五條之三、第四十二條第三項前
段，刑法施行法第一條之一第一項、第二項但書，中華民國九十
六年罪犯減刑條例第二條第一項第三款、第七條，判決如主文。
本案經檢察官陳清茂到庭執行職務
中　　華　　民　　國　九十六　年　  十  　月   十七 　日
   　　　　　　　　臺灣臺北地方法院交通法庭
                       審判長法  官  陳興邦
                             法  官  劉素如
                             法　官　雷淑雯
以上正本證明與原本無異。
不得上訴。
　　　 　　　　　　　　　　　書記官　胡詩唯
中　　華　　民　　國　九十六　年　  十  　月   十七 　日
附錄本案論罪科刑法條全文：
中華民國刑法第一百八十五條之三
服用毒品、麻醉藥品、酒類或其他相類之物，不能安全駕駛動力
交通工具而駕駛者，處一年以下有期徒刑、拘役或三萬元以下罰
金。
